---
output:
  html_document: default
  pdf_document: default
---

```{r packages, echo=FALSE}
library(knitr)
library(pander)
library(sf)
library(tidyverse)
```

# Traitement des données

<p style="text-align: justify;">
Afin de faciliter l'appropriation des outils de traitement, un jeu de données de test a été inclus dans `data(chronique_exemple)`. La structure des tables utilisées à proprement parler est également disponible dans `data(chronique_structure_hors_bdd)`.
</p>

<p style="text-align: justify;">
C'est à partir du jeu de données `data(chronique_exemple)` que les exemples suivants de traitement seront présentés.
</p>

## Structure des données
<p style="text-align: justify;">
Le jeu de données d'exemple est mis en mémoire. La structure des six principales tables est détaillé ci-dessous.
</p>

```{r, warning=FALSE, message=FALSE}
library(aquatools)
data(chronique_exemple)
```

### Format au sein de la base de données du RSTMAJ {#chronique_structure}
<p style="text-align: justify;">
Les formats présentés ci-dessous sont tels que présents au sein de la base de données PostGIS du RSTMAJ.
</p>

<p style="text-align: justify;">
La structure des tables est visible via le jeu de données `chronique_structure`.
</p>

#### Stations {#chronique_structure_stations}
<p style="text-align: justify;">
Cette table contient la description des stations, notamment leur nommage homogène au sein du RSTMAJ.
</p>
```{r}
stations_exemple %>% str()
```

#### Suivi {#chronique_structure_suivi}
<p style="text-align: justify;">
Cette table contient le suivi de terrain relatif à chaque intervention sur un point de suivi (pose, relève, dépose, etc.).
</p>
```{r}
suivi_exemple %>% str()
```

#### Mesures {#chronique_structure_mesures}
<p style="text-align: justify;">
Cette table contient les mesures/chroniques/séries à proprement parler.
</p>
```{r}
mesures_exemple %>% str()
```

#### Capteurs {#chronique_structure_capteurs}
<p style="text-align: justify;">
Cette table contient un descriptif rapide relatif à chaque capteur utilisé (marque, modèle, propriétaire, etc.).
</p>
```{r}
capteurs_exemple %>% str()
```

#### Commentaires {#chronique_structure_commentaires}
<p style="text-align: justify;">
Cette table contient les commentaires rédigés de chaque chronique pour chaque couple station-année biologique-paramètre.
</p>
```{r}
commentaires_exemple %>% str()
```

#### Résultats {#chronique_structure_resultats}
<p style="text-align: justify;">
Cette table contient les résultats/métriques calculés pour chaque couple station-année biologique-paramètre.
</p>
```{r}
resultats_exemple %>% str()
```

### Données hors de la base de données du RSTMAJ {#chronique_structure_hors_bdd}
<p style="text-align: justify;">
La structure des tables sans les champs propres au RSTMAJ (dates de modifications, etc.) est visible au sein du jeu de données `chronique_structure_hors_bdd`.
</p>

## Ouverture des données {#chronique_ouverture}

<p style="text-align: justify;">
Les données peuvent être importées à partir de la fonction `chronique.ouverture()`.
</p>

```{r}
mes_donnees <- chronique.ouverture(Type = "Mesures", typemesure = "Thermie", Localisation = "./data/Mesures/20347223.txt", skipvalue = 1, nbcolonnes = 6, typefichier = ".csv", typedate = "ymd")
```

<p style="text-align: justify;">
Il est également possible de les importer par un traitement en lots.
</p>

```{.r}
mes_donnees <-
  fs::dir_ls("./Travail/", regexp = "\\.txt$") %>%
  map_dfr(~ chronique.ouverture(Localisation = ., skipvalue = 1, nbcolonnes = 6, typefichier = ".csv", typedate = "ymd"))
```
